# 债务重组问题

提问人：Sophy_Nolan 时间：2020-11-20 08:05:09
请问因增值税税率变动导致的应付账款减少，应当按照债务重组进行会计处理吗？

回答人：chenyiwei
从理论上说，如果合同约定的是不含税价格，按照结算时（或纳税义务发生时间）的适用税率计算销项税额，最终结算金额根据结算时的适用税率自动调整的，不属于债务重组。
如果合同约定的结算价格是含税价，在结算阶段，税率变动后双方重新谈判议定含税结算金额的，则属于债务重组。